臺灣高雄地方法院刑事判決　　　　　　　96年度訴字第1721號
公　訴　人　臺灣高雄地方法院檢察署檢察官
被　　　告　甲○○
　　　　　　　　　　　號
上列被告因毒品危害防制條例案件，經檢察官提起公訴（96年度
毒偵字第2676號），被告為有罪之陳述，本院合議庭裁定由受命
法官行簡式審判程序，判決如下：
    主    文
甲○○施用第一級毒品，處有期徒刑柒月。
    事    實
一、甲○○前因施用毒品案件，經本院以89年度毒聲字第2693號
    裁定送觀察、勒戒後，認無繼續施用毒品之傾向，於民國91
    年1 月10日執行完畢釋放出所，並由臺灣高雄地方法院檢察
    署檢察官以90年度毒偵緝字第650 號為不起訴處分確定。詎
    仍未戒除毒癮，猶基於施用第一級毒品海洛因之犯意，於95
    年11月21日晚上7 、8 時許，在高雄縣彌陀鄉○○村○○○
    路廟後巷62弄1 號住處，以沾香菸吸食之方式，施用第一級
    毒品海洛因。嗣為警於95年11月22日上午6 時40分許，在上
    開住處前查獲，經隨同員警返回警局並得其同意採尿送驗結
    果，呈毒品海洛因代謝後之嗎啡陽性反應，因而查悉上情。
二、案經高雄市政府縣政府警察局岡山分局移送臺灣高雄地方法
    院檢察署檢察官偵查起訴。
    理    由
一、本件被告所犯係死刑、無期徒刑、最輕本刑為3 年以上有期
    徒刑以外之罪，其於準備程序中就被訴事實為有罪之陳述，
    經法官告知簡式審判程序之旨，並聽取公訴人及被告之意見
    後，本院合議庭認無不得或不宜改依簡式審判程序進行之情
    事，依刑事訴訟法第273 條之1 第1 項、第284 條之1 規定
    ，裁定本件進行簡式審判程序，合先敘明。
二、檢察官、被告於本院準備及審理程序，對起訴書所載證據清
    單所列證據方法之證據能力，均不爭執，表示同意作為證據
    ；且就其於警詢時之陳述，亦表示無意見等語（參本院卷第
    15、24頁）。上揭事實，業據被告於警詢及本院審理中坦承
    不諱，並有上開證據清單所列之證據及現場查獲毒品照片4
    紙在卷可資為證。再被告為警查獲，經採尿送驗後，呈毒品
    海洛因代謝後之嗎啡陽性反應，有台灣檢驗科技股份有限公
    司於95年12月13日出具之濫用藥物尿液檢驗報告1 紙附卷可
    佐，顯見被告確有在上揭時地施用毒品海洛因之行為甚明，
    是被告上開自白與事實相符，洵堪採為認定事實之證據。
三、按犯毒品危害防制條例第10條施用第一、二級毒品之罪者，
    檢察官應先將被告送勒戒處所觀察、勒戒，經觀察、勒戒後
    ，認有繼續施用毒品之傾向者，應令入強制戒治處所施以強
    制戒治，並為不起訴之處分。又觀察、勒戒執行完畢釋放後
    ，5 年內再犯第10條施用毒品之罪，檢察官應依法追訴，毒
    品危害防制條例第20條、第23條規定甚明。本件被告前因施
    用毒品案件，經本院以89年度毒聲字第2693號裁定送觀察、
    勒戒後，認無繼續施用毒品之傾向，於91年1 月10日執行完
    畢釋放出所，並由檢察官以90年度毒偵緝字第650 號為不起
    訴處分確定，有台灣高等法院被告前案紀錄表在卷足參，其
    於上開觀察、勒戒執行完畢後，5 年內再犯本件施用毒品案
    件，依上開規定應予論罪科刑。
四、次按海洛因，為毒品危害防制條例第2 條第2 項第1 款，依
    其成癮性、濫用性及對社會危害性所分級管制之第一級毒品
    。核被告所為，係犯毒品危害防制條例第10條第1 項之施用
    第一級毒品罪。被告持有第一級毒品海洛因後進而施用，其
    持有之低度行為，應為施用之高度行為所吸收，不另論罪。
    爰審酌被告前因施用毒品案件，經送觀察、勒戒、不起訴處
    分後，仍不愛惜機會戒除毒癮，再為本件犯行，顯見被告不
    知悔改施用毒品之惡習，惟念被告犯後坦承犯行，及其施用
    毒品係戕害自身健康，並未危害他人，犯後態度尚可等一切
    情狀，量處如主文所示之刑，以資懲儆。
據上論斷，應依刑事訴訟法第273 條之1 第1 項、第284 條之1
、第299 條第1 項前段，毒品危害防制條例第10條第1 項，判決
如主文。
本案經檢察官乙○○到庭執行職務。
中　　華　　民　　國　　96　　年　　5 　　月　　18　　日
                  刑事第二庭    法　官  李昆南
以上正本，係照原本作成，證明與原本無異。
如不服本判決，應於送達後10日內，向本院提出上訴狀。
中　　華　　民　　國　　96　　年　　5 　　月　　18　　日
                                書記官  黃美玲
附錄本判決論罪之法條：
毒品危害防制條例第10條第1項
施用第一級毒品者，處 6 月以上 5 年以下有期徒刑。
